臺灣臺北地方法院刑事判決
111年度審易字第963號
公  訴  人  臺灣臺北地方檢察署檢察官
被      告  蕭耕園




上列被告因竊盜等案件，經檢察官提起公訴（111年度偵字第136
6號），本院判決如下：
    主  文
蕭耕園犯竊盜罪，處拘役參日，如易科罰金，以新臺幣壹仟元折
算壹日；又犯過失傷害罪，處拘役拾日，如易科罰金，以新臺幣
壹仟元折算壹日。應執行拘役拾貳日，如易科罰金，以新臺幣壹
仟元折算壹日。
    事  實
一、蕭耕園意圖為自己不法之所有，基於竊盜之故意，於民國110
    年11月24日17時50分許，在臺北市○○區○○路000巷0號1樓之
    全家便利超商安賢店，趁無人注意之際，徒手竊取商品架上
    販售之雪花蛋糕1個（價值新臺幣30元），並將之藏放在其
    隨身背包及身體間空隙，未經結帳即欲離開現場，惟因該店
    店員蘇育騰即時發現商品短缺，當場喝止並質問蕭耕園，蕭
    耕園隨即將其藏放之雪花蛋糕從隨身背包及身體間空隙抽出
    並表示欲結帳；又蕭耕園本應注意扔擲物品將可能揮擊到蘇
    育騰，而依當時之情形，並無不能注意之情事，竟疏未注意
    ，貿然持雪花蛋糕往櫃檯處扔擲，而於扔擲時不慎以手揮擊
    中蘇育騰鼻部，致蘇育騰受有鼻部挫傷之傷害。嗣經蘇育騰
    報警，由警方調閱監視器錄影畫面，查悉上情。
二、案經全家便利商店股份有限公司委由蘇育騰，及蘇育騰訴由
    臺北市政府警察局大安分局報告臺灣臺北地方檢察署檢察官
    偵查起訴。
    理  由
壹、程序部分：
一、按法院認為應科拘役、罰金或應諭知免刑或無罪之案件，被
    告經合法傳喚無正當理由不到庭者，得不待其陳述逕行判決
    ，刑事訴訟法第306條定有明文。查被告蕭耕園經本院合法
    通知，於111年6月20日審理期日無正當理由不到庭，有本院
    送達證書、刑事報到單、臺灣高等法院被告前案紀錄表等件
    （見本院卷第35、37、43至61、63頁）在卷可查。因本院認
    本案係應科拘役案件，爰依前揭規定，不待被告到庭陳述逕
    行判決。
二、次按被告以外之人於審判外之言詞或書面陳述，除法律有規
    定者外，不得作為證據；被告以外之人於審判外之陳述，雖
    不符刑事訴訟法第159條之1至第159條之4等條規定，而經當
    事人於審判程序同意作為證據，法院審酌該言詞陳述或書面
    陳述作成時之情況，認為適當者，亦得為證據；當事人、代
    理人或辯護人於法院調查證據時，知有第159條1項不得為證
    據之情形，而未於言詞辯論終結前聲明異議者，視為有前項
    之同意，刑事訴訟法第159條第1項、第159條之5分別定有明
    文。查被告就本判決所引用具傳聞性質之各項證據資料，並
    未曾敘明其對證據能力是否有所爭執，而本院進行審理期日
    ，被告經合法通知亦未到庭就證據能力部分陳述意見，業如
    前述，堪認被告未於本案言詞辯論終結前就傳聞證據之證據
    能力聲明異議。本院於審理期日依法踐行調查證據程序，檢
    察官就上開證據之證據能力均表示不爭執證據能力（見本院
    卷第65至66頁），復查無依法應排除證據能力之情形，依上
    開規定，均應有證據能力。
三、本判決所引之非供述證據，因與本案間有證據關連性，且查
    無事證足認有違背法定程序或經偽造、變造所取得之情事，
    並經本院依法踐行調查程序，本院審酌上開證據資料製作時
    之情況，尚無違法不當之瑕疵，亦認均有證據能力。
貳、實體部分：
一、認定犯罪事實所憑之證據及理由：
    被告固於警詢時否認有何竊盜、過失傷害犯行，先辯稱：我
    不記得了云云；復又辯稱：我沒有去過前開便利商店云云。
    然上揭犯罪事實，除據證人即告訴人蘇育騰於警詢、偵查、
    本院審理時指訴明確（見偵卷第11至12、79至80頁、本院卷
    第67頁）外，復有監視器影像畫面截圖、臺灣臺北地方檢察
    署勘驗報告、告訴人蘇育騰製作之譯文、110年11月25日三
    軍總醫院附設民眾診療服務處診斷證明書、醫療費用收據（
    見偵卷第69、71、73、89至91、93至94頁）等件在卷可稽，
    足認被告確有為如事實欄所載之竊盜、過失傷害犯行。是本
    案事證明確，應依法論科。
二、論罪科刑：
  ㈠核被告所為，係犯刑法第320條第1項之竊盜罪，及同法第284
    條前段之過失傷害罪。
　㈡被告係19年2月15日生，有個人戶籍資料（完整姓名）查詢結
    果1紙（見本院卷第11頁）在卷可參，是其為本案行為時年
    滿80歲，爰依刑法第18條第3項規定，減輕其刑。
  ㈢爰審酌被告竊取他人之財物，侵害他人財產權，又疏未注意
    ，於貿然持雪花蛋糕往櫃檯處扔擲時，不慎以手揮擊中告訴
    人蘇育騰之鼻部，致告訴人蘇育騰受有鼻部挫傷之傷害，所
    為均顯屬不該，且犯後否認犯行，意圖脫免罪責，犯後態度
    實屬不佳。另考量其所竊得之雪花蛋糕1個，業已歸還，此
    據告訴人蘇育騰於本院審理時陳述明確（見本院卷第67頁）
    ，可認本件因竊盜犯罪所生之危害已有減輕。暨兼衡被告之
    犯罪動機、手段、竊得財物價值、告訴人蘇育騰所受之傷勢
    、被告自陳之教育程度及家庭經濟狀況（見偵卷第7頁）、
    被告前有多次竊盜前科，有臺灣高等法院被告前案紀錄表1
    份（見本院卷第43至58頁）在卷可憑，足認素行不佳等一切
    情狀，就被告所犯分別量處如主文所示之刑，並定其應執行
    刑，及就各宣告刑與所定應執行之刑，均諭知如主文所示易
    科罰金之折算標準，以示警懲。
三、按犯罪所得，屬於犯罪行為人者，沒收之；犯罪所得已實際
    合法發還被害人者，不予宣告沒收或追徵，刑法第38條之1
    第1項前段、第5項分別定有明文。查被告竊得之物，業已歸
    還等節，業如前述，爰不予宣告沒收或追徵，附此敘明。
據上論斷，應依刑事訴訟法第299條第1項前段、第306條，刑法
第284條前段、第320條第1項、第18條第3項、第41條第1項前段
、第51條第6款，刑法施行法第1條之1第1項，判決如主文。
本案經檢察官徐名駒提起公訴，由檢察官吳春麗到庭執行職務。
中　　華　　民　　國　　111 　年　　6 　　月　　29　　日
　　　　　　　　　刑事第二十一庭法　官　倪霈棻
上正本證明與原本無異。 
如不服本判決應於收受送達後20日內向本院提出上訴書狀，並應
敘述具體理由；其未敘述上訴理由者，應於上訴期間屆滿後20日
內向本院補提理由書（均須按他造當事人之人數附繕本）「切勿
逕送上級法院」。告訴人或被害人如對於本判決不服者，應具備
理由請求檢察官上訴，其上訴期間之計算係以檢察官收受判決正
本之日期為準。因疫情而遲誤不變期間，得向法院聲請回復原狀
。
                                書記官  吳雪華
中　　華　　民　　國　　111 　年　　7 　　月　　1 　　日
附錄本案論罪科刑法條：
中華民國刑法第284條
因過失傷害人者，處1年以下有期徒刑、拘役或10萬元以下罰金
；致重傷者，處3年以下有期徒刑、拘役或30萬元以下罰金。
中華民國刑法第320條
意圖為自己或第三人不法之所有，而竊取他人之動產者，為竊盜
罪，處5年以下有期徒刑、拘役或50萬元以下罰金。
意圖為自己或第三人不法之利益，而竊佔他人之不動產者，依前
項之規定處斷。
前二項之未遂犯罰之。